臺灣臺南地方法院民事裁定
110年度聲字第79號
聲  請  人  謝俊安  

            林邑珮  

相  對  人  允瀚有限公司


法定代理人  范啟賢  


上列當事人間聲請停止執行事件，本院裁定如下：
    主  文
聲請人林邑珮以新臺幣玖萬參仟參佰參拾參元為相對人供擔保後
，本院一一０年度司執字第三０三五一號給付票款強制執行事件對
於聲請人林邑珮之強制執行程序，於本院一一０年度訴字第六四
八號債務人異議之訴事件判決確定或和解、撤回起訴前，應暫予
停止。
其餘聲請駁回。
    理  由
一、本件聲請意旨略以：聲請人已對相對人提起債務人異議之訴
    ，其財產若遭拍賣，將難以回復原狀，聲請人願提供擔保，
    聲請裁定停止本院民事執行處110年度司執字第30351號給付
    票款強制執行事件（下稱系爭執行事件）之強制執行程序等
    語。
二、按有回復原狀之聲請，或提起再審或異議之訴，或對於和解
    為繼續審判之請求，或提起宣告調解無效之訴、撤銷調解之
    訴，或對於許可強制執行之裁定提起抗告時，法院因必要情
    形或依聲請定相當並確實之擔保，得為停止強制執行之裁定
    ，強制執行法第18條第2項定有明文。依此規定，只須當事
    人提起異議之訴，在該異議之訴確定前，法院如認有必要，
    得依職權為停止執行之裁定；其在當事人願供擔保，聲請停
    止強制執行時，法院亦非不得依其聲請，定相當並確實之擔
    保，為停止強制執行之裁定；至該異議之訴實體上有無理由
    ，則非法院於裁定停止強制執行時應予審酌之事項（最高法
    院93年度台抗字第723號裁定要旨參照）。
三、經查：
  ㈠聲請人謝俊安部分：
　　相對人以本院109年度司票字第3696號裁定、110年度抗字第
    34號裁定（下稱系爭本票裁定）為執行名義，主張①聲請人
    謝俊安、林邑珮應連帶給付相對人新臺幣（下同）56萬元，
    及自民國109年11月27日起至清償日止，按週年利率6％計算
    之利息，②聲請人謝俊安應給付相對人8萬7,000元，及自109
    年11月27日起至清償日止，按週年利率6％計算之利息，向本
    院民事執行處聲請強制執行，經系爭執行事件受理在案。而
    觀諸相對人民事強制執行聲請狀之內容，其執行標的為：「
    ①相對人林邑珮所有之如附表一所示之不動產（下稱系爭房
    地），②相對人林邑珮所有之車牌號碼000-0000號汽車乙部
    （下稱系爭車輛），③上開相對人所陳報之執行標的倘不足
    以清償者，請依強制執行法第20條規定限期命聲請人據實報
    告1年内之財產狀况以供執行，倘聲請人不據實報告或報告
    不實者，則請依法拘提管收。」可知相對人係聲請強制執行
    聲請人林邑珮所有之系爭房地、系爭車輛，至於聲請人謝俊
    安部分，尚待本院民事執行處依強制執行法第20條第1項規
    定，定期間命聲請人謝俊安據實報告該期間屆滿前1年內應
    供強制執行之財產狀況。而本院民事執行處迄今未就聲請人
    謝俊安之財產為強制執行，聲請人謝俊安亦未舉證釋明其因
    此受有不能或難以回復原狀之損害，自難認系爭執行事件之
    強制執行程序如不停止執行，聲請人謝俊安將來有何難以回
    復執行前狀態之情事。是以，聲請人謝俊安聲請停止系爭執
    行事件之強制執行程序，為無理由，應予駁回。
　㈡聲請人林邑珮部分：
　⒈相對人以系爭本票裁定為執行名義，向本院民事執行處聲請
    強制執行聲請人林邑珮所有之系爭房地、系爭車輛等情，已
    如上述。又聲請人林邑珮以「相對人因投資聲請人與藏真建
    設公司之工程，而可領取198萬元，相對人於109年11月間要
    求聲請人簽發如附表二編號1所示之本票作為擔保。惟相對
    人迄今已領取172萬8,266元、8萬元，其卻主張對聲請人林
    邑珮有56萬元之債權，持該本票取得系爭本票裁定，並對聲
    請人林邑珮之財產聲請強制執行」為由（如附表二編號2所
    示本票之發票人並非聲請人林邑珮，故此部分不予論述），
    對相對人提起債務人異議之訴，請求撤銷系爭執行事件之強
    制執行程序等情，業經本院依職權調取本院110年度訴字第6
    48號卷宗查明屬實。是以，聲請人林邑珮既以上開實體上事
    由，訴請撤銷系爭執行事件之強制執行程序，本院斟酌系爭
    執行事件若未予停止，將來聲請人林邑珮縱獲勝訴判決，系
    爭執行事件之執行標的（即系爭房地、系爭車輛）恐難以回
    復，故認確有停止執行之必要，揆諸前揭說明，聲請人林邑
    珮聲請停止系爭執行事件之強制執行程序，核與強制執行法
    第18條第2項規定相符，應予准許。
　⒉按法院依強制執行法第18條第2項定擔保金額而准許停止強制
    執行之裁定者，該項擔保係備供債權人因停止執行所受損害
    之賠償，其數額應依標的物停止執行後，債權人未能即時受
    償或利用該標的物所受之損害額，或其因另供擔保強制執行
    所受之損害額定之，非以標的物之價值或其債權額為依據（
    最高法院91年度台抗字第429號裁定要旨參照）。
　⒊揆諸前揭最高法院裁定意旨，本院酌定擔保金額時，應僅斟
    酌相對人未能即時受償所受之損害額定之，即相對人可能因
    無法運用該筆資金而發生相當於利息之損失，認該項損失之
    利率，以法定利率即週年利率5％計算較為客觀，且不受利率
    波動之影響，應屬核算相對人因停止執行所受損害之最妥適
    標準。又系爭執行事件之執行標的（即系爭房地、系爭車輛
    ）鑑價程序尚未完成，本院審酌系爭房地其中如附表一編號
    1所示之土地，以聲請人林邑珮起訴時之公告現值為計算基
    準，價額為105萬5,645元（計算式：面積2,475.79平方公尺
    ×公告現值5萬0,700元/平方公尺×841/100000＝105萬5,645元
    ，元以下4捨5入），高於聲請人林邑珮所爭執之相對人債權
    56萬元，則聲請人林邑珮聲請供擔保停止系爭執行事件之強
    制執行程序，如經本院准許，其可能造成相對人之最大損失
    ，應係相對人遲延受償56萬元（利息部分，因金額尚未確定
    ，故不列入計算；如附表二編號2所示本票之發票人並非聲
    請人林邑珮，故8萬7,000元債權亦不列入計算）所受相當於
    按週年利率5％計算之利息為標準之損害額，較為妥適。再參
    酌聲請人林邑珮所提起之債務人異議之訴，其訴訟標的金額
    為64萬7,000元，未逾150萬元，為應適用民事通常程序但不
    得上訴第三審之案件，依據司法院頒布之各級法院辦案期限
    實施要點，第一、二審通常程序審判案件之辦案期限原則上
    分別為1年4個月、2年，共計3年4個月，則聲請人林邑珮所
    提起之債務人異議之訴，自起訴至第二審終結確定之期間可
    推定為3年4個月，據此預估相對人因停止執行程序而未能即
    時受償所可能受之損害額為9萬3,333元【計算式：56萬元×5
    ％×（3＋4/12）＝9萬3,333元，元以下4捨5入】。是依上開說
    明，聲請人林邑珮自應對相對人因停止執行所可能受之上開
    損害提出擔保，爰酌定擔保金額為9萬3,333元。
四、據上論結，本件聲請為一部有理由，一部無理由，爰裁定如
    主文。
中　　華　　民　　國　　110 　年　　5 　　月　　7　　日
　　　　　　　　　民事第五庭  法  官  陳尹捷
以上正本證明與原本無異。
如不服本裁定，應於裁定送達後10日內，以書狀向本院提出抗告
，並繳納抗告費新臺幣1,000元。
中　　華　　民　　國　　110 　年　　5 　　月　　7 　　日
　　　　　　　　　　　　　　　書記官  曾美滋
附表一：
編號 土　　　　　　　　地  權利範圍 1 臺南市○區○○○段0地號  841/100000 2 臺南市○區○○○段0地號  841/100000 3 臺南市○區○○○段00地號  841/100000 編號 建　　　物 門　　　牌 權利範圍 1 臺南市○區○○○段 000○號 臺南市○區○○○路00巷0號 全部 包含共有部分：水交社段647建號（車位編號143-1、200）    

附表二：
　　　　
編號 發　票　日 票面金額 (新臺幣) 到期日 利息起算日 (即提示日) 票據號碼 發票人 1 109年11月4日 56萬元 未載 109年11月27日 CH483089 林邑珮、謝俊安 2 109年11月4日 8萬7,000元 未載 109年11月27日 CH483090 謝俊安